vi: Cấu hình khớp ghi: 1 đoạn; 2 đoạn; 3 đoạn; 4 đoạn; Khác
ko: 레코더 연결부 구성: 1피스; 2피스; 3피스; 4피스; 기타
da: Konfiguration af blokfløjtens dele: 1-delt; 2-delt; 3-delt; 4-delt; Andet
it: Configurazione congiunta del registratore: 1 pezzo; 2 pezzi; 3 pezzi; 4 pezzi; Altro
tr: Kaydedici bağlantı konfigürasyonu: 1 parçalı; 2 parçalı; 3 parçalı; 4 parçalı; Diğer
el: Διαμόρφωση συνδέσμων φλογέρας: 1 τεμάχιο; 2 τεμάχια; 3 τεμάχια; 4 τεμάχια; Άλλο
pt-BR: Flauta doce junção configuração: 1 peça; 2 peças; 3 peças; 4 peças; Outra
th: การจัดเรียงข้อต่อของรีคอร์เดอร์: 1 ชิ้น; 2 ชิ้น; 3 ชิ้น; 4 ชิ้น; อื่นๆ
sl-SI: Konfiguracija spojev kljunaste flavte: 1-delna; 2-delna; 3-delna; 4-delna; Drugo
es: Configuración conjunta de la flauta dulce: 1 pieza; 2 piezas; 3 piezas; 4 piezas; Otro
en: Recorder joint configuration: 1-piece; 2-piece; 3-piece; 4-piece; Other
fr: Nombre de sections de la flûte à bec: 1 pièce; 2 pièces; 3 pièces; 4 pièces; Autre
fi: Nokkahuilun liitoskonfiguraatio: 1-osainen; 2-osainen; 3-osainen; 4-osainen; Muu
hu: Furulya illesztési konfigurációja: 1 részes; 2 részes; 3 részes; 4 részes; Egyéb
ro-RO: Configurația articulației flautului drept: 1 piesă; 2 piese; 3 piese; 4 piese; Altele
cs: Konfigurace spojení zobcové flétny: 1dílný; 2dílný; 3dílný; 4dílný; Ostatní
hr-HR: Konfiguracija zgloba snimača: Jednodijelna; Dvodijelna; Trodijelna; Četverodijelna; Ostalo
ru: Конфигурация секций блокфлейты: 1 часть; 2 части; 3 части; 4 части; Другое
ja: リコーダージョイント構成: 1ピース; 2ピース; 3ピース; 4ピース; その他
pl: Konfiguracja segmentów fletu prostego: 1-częściowy; 2-częściowy; 3-częściowy; 4-częściowy; Inne
bg-BG: Конфигурация на сглобките на блокфлейтата: 1-компонентна; 2-компонентна; 3-компонентна; 4-компонентна; Други
sk-SK: Konfigurácia kĺbu zobcovej flauty: 1-dielne; 2-dielne; 3-dielne; 4-dielne; Iné
nl: Blokfluit verbinding configuratie: 1-delig; 2-delig; 3-delig; 4-delig; Overig
sv: Blockflöjtsdelarnas konfiguration: 1 del; 2 delar; 3 delar; 4 delar; Övrigt
zh-CN: 竖笛接口配置: 一体式; 两段式; 三段式; 四段式; 其他
de: Gelenkkonfiguration der Blockflöte: 1-teilig; 2-teilig; 3-teilig; 4-teilig; Sonstige
lt-LT: Blokflauto jungčių konfigūracija: 1 dalies; 2 dalių; 3 dalių; 4 dalių; Kita
nb: Konfigurasjon av blokkfløyteledd: 1-delt; 2-delt; 3-delt; 4-delt; Annet
zh-TW: 直笛接合配置: 1 節; 2 節; 3 節; 4 節; 其他
pt-PT: Configuração das juntas da flauta: 1 peça; 2 peças; 3 peças; 4 peças; Outro